臺灣高等法院民事判決　　　　　　　　　　　　　　　九十三年度上字第七六一號
　　上　訴　人　乙○○
　　訴訟代理人　張瑞釗律師
　　被　上訴人　甲○○
　　訴訟代理人　蔡俊有律師
　　複　代理人　李建賢律師
當事人間給付報酬金事件，上訴人對於中華民國九十三年六月二十四日臺灣士林地方
法院九十一年度訴字第六八一號第一審判決提起上訴，經本院於九十三年十一月十六
日言詞辯論終結，判決如下：
    主      文
上訴駁回。
第二審訴訟費用由上訴人負擔。
    事實及理由
一、本件上訴人主張：被上訴人所有坐落台北縣淡海新市鎮第一期發展區第二開發區
    面臨淡水四十米外環道路與北新路兩側土地（即四五一地價區段），於民國八十
    五年十一月二十三日經台北縣政府層奉准許辦理區段徵收，並公告區段徵收期間
    自八十五年十一月二十五日起至同年十二月二十四日止共計三十日，徵收補償價
    格為每平方公尺新台幣（下同）一萬零五百元，土地所有權人如有異議應於公告
    期間內提出。被上訴人因上開補償價額偏低，自己又無經驗及專業能力，遂與同
    為地主之一之上訴人於八十六年三月二十日簽訂協議書（下稱系爭協議書），委
    任上訴人代為向政府異議，以爭取提高徵收補償費，並授與委任事務所必需之全
    權及複委任之權，且約定爭取補償金超過每平方公尺一萬零五百元部分，被上訴
    人同意支付超過部分百分之三十三之報酬金。上訴人接受委任後即積極進行異議
    陳情，並複委任專業土地代書即原審共同原告陳天厚協助處理相關事務，經上訴
    人等多方奔走陳情後，主管機關終於將徵收補償費提高為每平方公尺一萬二千四
    百元，被上訴人並已於八十六年十月二日領取增加部分土地地價款八百七十七萬
    五千九百四十一元暨加四成補償金三百五十一萬零三百七十六元，共計一千二百
    二十八萬六千三百一十七元，被上訴人自應依兩造協議，支付上開增加部分百分
    之三十三即四百零五萬四千四百八十四元之報酬金，惟經上訴人二度函請依約履
    行，仍拒絕給付。至被上訴人主張其隻字不識，不知系爭協議書，致陷於錯誤而
    在空白紙上蓋章，並非實在，被上訴人委任上訴人異議陳情，爭取提高公告現值
    之協議書亦非空白。茲系爭協議書簽訂後，上訴人即提出異議爭取，台北縣政府
    並即於八十六年三月二十六日函請淡水地政事務所「速」依法辦理，經有關機關
    依法定程序，按規定辦理，始獲公告確定提高，給付酬金之條件顯已成就。爰依
    系爭協議書及民法第五百三十九條之規定，請求被上訴人應給付上訴人及陳天厚
    四百零五萬四千四百八十四元，及自八十六年十月三日起至清償日止按年息百分
    之五計算利息之判決（上開請求，原審為上訴人及陳天厚全部敗訴之判決，惟僅
    上訴人就其敗訴部分，聲明不服，陳天厚就其敗訴部分，未據聲明不服，業已確
    定）。並於本院上訴聲明：(一)原判決不利於上訴人部分廢棄。(二)右廢棄部分，被
    上訴人應給付上訴人四百零五萬四千四百八十四元及自八十六年十月三日起至清
    償日止按年息百分之五計算之利息。(三)願供擔保請准宣告假執行。
二、被上訴人則以：上訴人當初係以要向政府抗爭、請願為由，請被上訴人在一紙文
    件上蓋章，惟並未提到委任其向政府異議及需支付提高之徵收補償金百分之三十
    三作為報酬之事，被上訴人因不識字，遂遭矇騙而在該文件上蓋用自己及妻子周
    邱秀英之印章，嗣經上訴人催討支付報酬金，輾轉請朋友林正義取得所謂「協議
    書」影本後，始發現該協議書之內容與當初要被上訴人參加抗爭之意旨不符，且
    並未記載受任人之姓名及協議日期，顯不具契約之形式要件，上訴人於訴訟中所
    提載有受任人、複代理人、日期之「協議書」，應係臨訟偽造。又上訴人以抗爭
    為詞，用欺罔之手段，利用被上訴人目不識丁之機會，使被上訴人誤信而於系爭
    協議書上蓋章，被上訴人自得依法撤銷該受詐欺而為之意思表示，故兩造間並無
    上訴人主張之協議存在。又上訴人亦為系爭四五一區段徵收之地主之一，故台北
    縣淡水地政事務所等行政機關依其申請函覆，為正常行政作業程序，尚不能以此
    認上訴人之陳情異議係專為被上訴人或其他地主之權益而為。且關於本件提高徵
    收補償費之問題，早於八十六年一月九日召開之「研商淡海新市鎮第一期發展區
    第二開發區內沿淡水外環道相關地政地價問題會議」，即成定案，上訴人並於八
    十六年二月五日收受該次會議記錄，故其對政府決定提高四五一區段徵收補償金
    之事，已瞭然於胸，其見時機成熟，竟以抗爭為由，詐騙不知情之被上訴人簽訂
    系爭協議書，顯有違誠實信用原則。此外，上訴人並未能提出任何以被上訴人名
    義向主管機關請求提高補償費之事證，其為自己利益，以個人名義所為之異議，
    自不能認為係受被上訴人委託，為被上訴人利益所為之行為。而上訴人依相同法
    律關係請求其他地主給付報酬金之民事訴訟事件，亦經法院判決上訴人敗訴確定
    ，足見上訴人本件請求，確無理由等語，資為抗辯。並於本院答辯聲明：(一)駁回
    對造之上訴。(二)如受不利判決，願供擔保請准宣告免為假執行。
三、查上訴人主張被上訴人因系爭四五一地價區段徵收補償金過低一事，於八十六年
    三月二十日委任上訴人代向政府機關異議，爭取提高地價徵收補償費，並約定爭
    取補償金超過每平方公尺一萬零五百元時，被上訴人同意支付上訴人超過部分百
    分之三十三之報酬金，又本件被上訴人對徵收補償費確於八十六年九月五日經主
    管機關公告提高為每平方公尺一萬二千四百元，且其業於八十六年十月二日領取
    提高之地價款及補償金共計一千二百二十八萬六千三百一十七元等情，業據其提
    出協議書影本一件為證（見原審卷(一)第十二頁），並有台北縣政府九十一年七月
    四日北府地區字第○九一○四一八七四二號函附卷可稽（見同上卷第四一頁），
    惟被上訴人僅就系爭協議書上印文之真正及已領取提高之地價款及補償金，共計
    一千二百二十八萬六千三百一十七元等情不爭執外，其餘均否認，並以上開情詞
    置辯。是本件所首應審究者，厥為：(一)兩造間有無委任及給付報酬之協議存在？
    (二)上訴人受委任後，是否有代被上訴人向政府提出異議，而使系爭土地區段之公
    告現值超過原核定之一萬零五百元？茲分項詳析如后：
  (一)兩造間有委任及給付報酬之協議存在：
  1.按「私文書經本人或其代理人簽名、蓋章或按指印或有法院或公證人之認證者，
    推定為真正。」、「當事人主張有利於己之事實者，就其事實有舉證之責任。」
    民事訴訟法第三百五十八條第一項、第二百七十七條前段分別定有明文。查系爭
    協議書上被上訴人之印文，乃為真正，且係被上訴人親自蓋印，此為被上訴人所
    自認（見原審卷(一)第一○三頁筆錄），則依前開法條規定，該協議書即應推定為
    真正，上訴人據此主張兩造間已就委任及報酬金之支付達成協議，足堪採信。至
    被上訴人以前揭情詞辯稱兩造間並無該協議存在，則應由被上訴人就其主張之事
    實，負舉證之責。
  2.被上訴人抗辯上訴人當初係以向政府抗爭為由，要求被上訴人在系爭協議書上蓋
    章，並未提到委任上訴人代為異議及支付報酬之事，被上訴人因為不識字，故在
    系爭協議書上蓋章等情，雖據其提出里長證明書一件為證（見原審卷(二)第二七頁
    ），並經證人張仲崴、張熏在原審證稱當天在場並未聽聞兩造提及委任上訴人代
    為異議及支付報酬金等語（見原審卷(一)第一三六至一三九頁筆錄），惟查：證人
    張熏於當天，係為放置工程用具而至被上訴人家中，當時上訴人已先到，其擺好
    工具後，有洗手、喝水，到客廳站一下，在客廳時，聽到上訴人要被上訴人蓋章
    參加抗議，其較上訴人先離開被上訴人家等情，業據證人張熏於原審證述甚詳（
    見原審卷(一)第二五五頁筆錄），可見張熏就上訴人如何請被上訴人在協議書上蓋
    章之始末，並未完整見聞，其證稱並未聽到上訴人提及委任異議及給付報酬等語
    ，自不足以證明上訴人有以參加抗爭為由而欺騙被上訴人蓋章之情事。至證人張
    仲崴亦證稱其到達被上訴人家之時間，係在上訴人之後，且較上訴人先離開（見
    原審卷(一)第一三九頁筆錄），故其證稱僅聽到上訴人說要召集地主抗爭，而未聽
    到支付報酬金等語，亦不足以採為對被上訴人有利之證據；況證人張仲崴始終證
    稱當天在場者尚有被上訴人之兒子（見原審卷(一)第一三九頁筆錄），惟經原審訊
    問被上訴人之三位兒子周輝煌、周文中、周靖騰（見原審卷(一)第二七○頁、卷(二)
    第二二、三一頁筆錄），均否認為當天在場之人，被上訴人亦陳稱其兒子並未在
    場，則證人張仲崴所為證述，顯與其他證人之證詞有相互矛盾之處，其證述之真
    實性，亦堪質疑。是被上訴人舉證人張熏及張仲崴之證詞，主張上訴人並未告知
    其委任異議及支付報酬之事，即要求其在系爭協議書上蓋章云云，尚不足採。
  3.至被上訴人主張其不識字一事，觀諸卷附里長證明書所載內容（見原審卷(二)第二
    七頁），固屬可採，然不識字之人，非不得經由其他方式瞭解契約內容，而簽署
    有效之契約。本件被上訴人雖不識字，但自承曾有經商交易之經驗，亦有使用支
    票情形（見原審卷(二)第一四四頁），足見其並非毫無契約常識之人，而系爭協議
    書自形式上觀之，顯與一般抗議陳情書之格式不符，依被上訴人所具備之經驗及
    常識，應無在未了解內容之情況下，即貿然蓋章之可能；且觀諸系爭協議書中被
    上訴人及其妻周邱秀英蓋章之位置，係緊接於其各自簽名之後，而該簽名雖非被
    上訴人及周邱秀英本人所簽，然觀其字跡、型態，亦顯非上訴人或陳天厚所代簽
    ，足見被上訴人在蓋章之前，必有上訴人、陳天厚、甲○○、周邱秀英以外之人
    在場，且先為被上訴人及周邱秀英簽上姓名，再由被上訴人在該簽名後蓋章，又
    該人既得為被上訴人簽名，自屬被上訴人信賴之人，倘上訴人所述與協議書之內
    容不符，衡情應無任意為被上訴人簽名之理，且被上訴人亦得委請該在場之人解
    釋系爭協議書內容，故被上訴人以其不識字為由，辯稱其不知協議書之內容，係
    誤以為要參加抗爭始會蓋章云云，亦不足取。
  4.被上訴人雖又主張系爭協議書上受任人及複代理人之簽名、日期等，均係上訴人
    事後自行填寫，故該協議應不具契約之形式要件云云，惟查，系爭協議書既係上
    訴人帶至被上訴人家中請被上訴人蓋章，且該協議書已繕打完成部分，亦已清楚
    表明委任代向政府異議之意旨，則被上訴人在系爭協議書上蓋章，應係表示同意
    委任上訴人代為異議之意，故縱使該協議書上上訴人之簽名係事後始補具，亦未
    違反被上訴人之本意，自不得僅以受任人之姓名及日期係事後補簽，即否認兩造
    間協議之效力。
  5.綜上所述，被上訴人所舉證據，均不足以證明上訴人有何以參加抗爭為由，矇騙
    被上訴人在系爭協議書上蓋章之情事，其辯稱兩造間並無系爭協議存在，自不足
    採；其以受詐欺為由，主張撤銷該意思表示，亦乏依據。是以，上訴人與被上訴
    人之間，確有系爭協議書所載之契約關係存在，堪以認定。
  (二)系爭土地區段之公告現值提高超過原核定之一萬零五百元，並非上訴人受委任後
    ，向政府提出異議所致：
  1.查兩造間關於委任事項及報酬金之給付，分別於系爭協議書第三條、第七條、第
    八條約定：「甲方（即被上訴人）同意委任乙方（即上訴人乙○○），代為向政
    府異議，爭取提高地價徵收補償，並授與委任處理本委任所必需之授權及複委任
    。」、「乙方代為向政府異議，爭取公告現值超過一○五○○元以上，增加部分
    ，地主等同意支付３３﹪給乙方作為本件異議佣金。」、「本件異議成功，地價
    費發放時，甲方同意支付乙方佣金。」，此有該協議書一件在卷可稽（見原審卷
    (一)第十二頁）。上訴人主張其自八十五年十二月間起，因認系爭四五一區段土地
    徵收之公告現值過低，遂參加以訴外人白陰為代表人之陳情異議，嗣經參加政府
    機關召開之協調會及會勘，均未獲正面回應，乃於八十六年二月初，與專業土地
    代書陳天厚合作，改從法令及事實方面積極提供具體資料，並請各級民意代表協
    助進行陳情異議，於八十六年二月四日向台北縣淡水地政所提出陳情，申請八十
    六年一月九日之會議記錄及處理進度，經該所於八十六年二月五日檢送「研商淡
    海新市區地價問題會議」記錄一份，再附具現場比對照片及相關資料
    ，向主管機關爭取合理之公告現值，並於八十六年三月十八日向台北縣淡水地政
    所提呈異議陳情書，力陳四五一區段土地繁榮程度、發展潛力不亞於四二六區段
    ，其地價應合理調高，副本另送內政部營建署、台北縣政府地政局、立法委員、
    省議員、縣議員等情，並提出八十五年十二月十日、十二月十六日、十二月十八
    日異議陳情書、台北縣淡水地政事務所八十六年一月六日北縣淡地三字第八五○
    一一二二九號函、陳情函、台北縣淡水地政事務所八十六年二月五日北縣淡地三
    字第八六○○一三二九號函、現場照片圖、八十六年三月十八日異議陳情書（見
    原審卷(一)第七七至八十、二一七至二二一、二二五、二三三至二三五頁）等影本
    為證，然觀諸上開陳情異議及相關函文之時間，均在兩造於八十六年三月二十日
    簽訂系爭協議書之前，斯時上訴人與被上訴人間尚未達成委任關係之合意。又最
    早具書面向台北縣政府異議陳情之地主為白陰一人，有八十五年十二月十一日異
    議陳情書可證（見本院卷第一○九至一一○頁）。嗣白陰以陳情人地主黃金土等
    三十六人代表人身分，於八十五年十二月十六日向淡水地政事務所陳情，上訴人
    乙○○為其中參加陳情地主之一，有淡水地政事務所函覆原審附白陰異議陳情書
    及公告現值陳情提高名冊可證（見本院卷第一一一至一一四頁），被上訴人非參
    與異議陳情之人亦未列名其上，故被上訴人當時並未委任何人代表異議陳情甚明
    。則上訴人縱有異議陳情之舉措，亦難謂係受被上訴人委任所為，且上訴人亦未
    能證明兩造有特別約定上訴人於系爭協議成立前所為之爭取行為，亦視為本協議
    約定義務之履行，則其所為前開陳情異議，自非屬履行本件委任事項之行為。
  2.復查，上訴人於八十六年三月十八日向台北縣淡水地政事務所等機關提呈異議陳
    情書後，台北縣政府雖於八十六年三月十九日、同年月二十六日函促台北縣淡水
    地政事務所依八十六年一月九日會議結論報核，嗣台北縣淡水地政事務所於八十
    六年三月二十八日函報台北縣政府辦理更正四五一區段公告現值為每平方公尺一
    萬二千五百元，並於同年月三十一日將上情函覆上訴人，有台北縣政府八十六年
    三月十九日八六北府地二字第○九五六七四號函、台北縣政府八十六年三月二十
    六日八六北府地二字第一○一三四六號函、台北縣淡水地政事務所八十六年三月
    二十八日北縣淡地三字第八六○○二九二九號函、台北縣淡水地政事務所八十六
    年三月三十一日北縣淡地三字第八六○○二八七二號函（見原審卷(一)第八五、原
    審卷(二)第一一七至一二四頁）等影本在卷足佐，是上訴人最遲於八十六年三月三
    十一日即已知系爭四五一區段之公告現值，業經台北縣淡水地政事務所陳報台北
    縣政府辦理更正提高，至為明確。又上訴人雖主張其於簽訂系爭協議書後之八十
    六年四月三十日，曾再度向內政部營建署及台北縣政府提出陳情，請求早日提高
    四五一區段之地價補償費，並於同年五月二十日透過立法委員趙永清協助轉交內
    政部營建署協調所屬速辦云云。然觀諸卷附八十六年四月三十日聲請函主旨欄所
    載「為懇請就台北縣淡海新市鎮第一期發展區第二開發區第四五○、第四五一地
    號土地，按『新的地價』提高補償費事，請准予發給。」，及最末「為此懇請貴
    署儘速依第四五○、四五一地號『新更正之地價』，即每平方公尺新台幣一萬二
    千五百元，再予以補償差額．．」等語（見原審卷(一)第二三八頁），再參以上訴
    人於八十六年三月三十一日即知系爭四五一區段公告地價業經台北縣淡水地政事
    務所報請台北縣政府辦理變更提高等情，上開聲請函之性質及目的，顯在催促相
    關單位儘速發款而已，與系爭協議書所定「代為向政府異議以爭取提高徵收補償
    金」之委任內容，並不相符，且台北縣淡水地政事務所將更正提高之地價報請台
    北縣政府辦理後，該案即進入地價暨標準地價評價委員會評定、公告更正提高、
    發款之階段，要無再以陳情異議方式爭取提高之餘地，故上開聲請函之提出與補
    償費之提高無相當因果關係，不能認為係屬本件協議之履行。
  3.查，內政部營建署八十五年十二月二十日召集之淡海新市鎮第一期發展區第二開
　　發區區段徵收相關事宜會議，上訴人乙○○及吳孟木，雖以：「淡海新市鎮第一
 　 期發展區第二開發區住戶權益促進委員會代表」簽名參與會議，固有會議紀錄可
    稽（見本院卷第一一五至一二一頁），惟被上訴人並非該會之會員，被上訴人復
    未委任其代表出席，而內政部營建署於八十六年一月六日以營署都字第二七六
    七二號函淡水地政事務所請依上開八十五年十二月二十日會議第六案決議辦理副
    本送白陰先生（見同上卷第一二二至一二三頁）。查惟該次會議決議內容載明為
    ：「有關情形特殊之個案或評定作業確有遺漏、誤繕等情形者等，請淡水地政事
    務所循行政程序處理」，已給予提高徵收補償地價之示意。上訴人因參加該次會
    議，得以瞭解會議決議之過程，又該次會議出席者，有中央及地方主管機關多人
    ，所謂「權益促進委員會」代表，亦有吳孟木等十四人之多，非上訴人一人，是
    該項會議之決議為綜合各出席機關代表及住戶代表之意見作成，而形成政府之決
    策。嗣淡水地政事務所依據右述內政部營建署函附「淡海新市鎮第一期發展區第
　　二開發區區段徵收相關事宜」會議決議第六案於八十六年一月九日召開研商淡海
  　新市鎮第一期發展區第二開發區內沿淡水外環道相關地政地價問題會議」。經出
    席單位內政部營建署、台北縣政府、淡水地政事務所人員至現場勘察結果：「一
    致認為四五一地價區段，目前之繁榮程度不亞於四二六地價區段，惟．．．．．
    ．」、「本案由淡水所依照地價調查估計規則第七十二條規定檢討該區區
      地價是否合理後，依規定陳報上級機關」（見本院卷第一二四至一二五頁），
      足見淡水地政事務所已著手區段地價之調查，提高徵收補償地價情勢，躍然紙
      上。上訴人於八十六年二月四日竟越過原陳情代表人白陰，單獨具名請淡水地
      政事務所發給「勘查會議紀錄」（見同上卷第一二七頁），該所於同年月五日
      發給上開「地價問題會議紀錄」，是對上訴人對政府調高地價已瞭然於胸。嗣
      上訴人復越過原陳情代表人白陰於八十六年三月十八日以「陳情人代表人乙○
      ○」身分，以八十五年十二月十六日陳情代表人白陰「異議陳情書」所陳情人
      名冊，重複向淡水地政事務所陳情，副本並送內政部營建署等主管機關及民意
      代表立法委員、省議員、縣議員（見同上卷第一二九至一三○頁），以此表示
      其係為第二開發區異議陳情地主出力異議陳情提高徵收補償，台北縣政府於八
      十六年三月二十六日以北府地二字第一０一三四六號函淡水地政事務所「速
      依八十六年一月九日召開之研商淡海新市鎮第一期發展區第二開發區內沿淡水
      外環道相關地價問題會議結論」辦理，並於文到十日內將辦理情形報核（見本
      院卷第一三一頁）。台北縣政府鑒於四五一與四二六地價差異案，為台北縣議
      會第十三屆第十六次臨時會有關地政事項建議列管案，故於八十六年三月十九
      日北府地二字第０九五六七四號函淡水地政事務所，查明是否已依八十六年
      一月九日該所會議結論二辦理（見同上卷第一三三頁），而淡水地政事務所即
      於八十六年三月二十八日以北縣淡地三字第八六００二九二九號函台北縣政府
      「四五一地價區段擬更正為每平方公尺一二五００元」（見同上卷第一三七頁
      ），復以八十六年六月十九日北縣淡地三字第八六００五六一七號函台北縣政
      府附四五０、四五一地價區段更正、年公告現值提案表（見同上卷第一三
      九至一四○頁），經台北縣政府提交該地價評議委員會八十六年第三次會議評
      定通過，並經台灣省政府地政處同意備查，該府以八十六年九月五日府地二
      字第三三六０七九號函檢送八十六年九月五日府地二字第三三六０七九號公
      告淡水地政事務所張貼更正四五０、四五一區段地價每平方公尺為一萬二千五
      百元（見同上卷第一四一至一四二頁），至此四五一區段徵收地價更正調高為
      每平方公尺一萬二千五百元塵埃落定。
  4.另上訴人所舉台灣省政府地政處八十六年七月二十四日八六第二字第四二七三二
    號函、台北縣政府八十六年八月一日八六北府地二字第二八九九一一號函、台北
    縣政府八十六年六月十三日八六北府地二字第二一六九八九號函（見原審卷(一)第
    二三九至二四八頁），其內容雖顯示於地價評議等過程中，各行政機關間確有函
    請補正資料及協調適用法規之情形，然此僅為細部程序事項之補正，對於地價之
    評定並無實質影響，且上開事項亦非上訴人或其他地主所能干涉或影響，故上訴
    人所舉上開事證，應不影響前述之判斷結果。再者，從內政部九十一年一月十
　　八日營署鎮字第０九一０００一五七一號復莊家榮先生函所載：「關於淡海新市
　  鎮第一期發展區第二開發邊區段徵收範圍內面臨淡水四十米外環道路與北新路兩
    側土地（即四五一地價區段）土地之公告現值調整案查乙○○先生僅曾以黃金土
    先生等三十六人陳情代表身分，於八十六年三月十八日向淡水地政事務所提出異
    議陳情，本署為副本，嗣經本署以八十六年三月二十七日八十六營署鎮字第０六
    三六四號函請淡水地政事務所卓處逕復有案，本署辦理新市鎮業務均依規定辦理
    ，並無所稱係由乙○○先生爭取所致，特此澄清」，有該函可考（見本院卷第七
    八頁）。益見上訴人主張土地公告現值調高案係其爭取所致云云，並非事實。茲
    上訴人既未能證明其於簽訂系爭協議書後，有何「為被上訴人向政府異議爭取導
    致提高徵收償金」之確切行為，其主張業已完成委任事務，自不足採。
四、綜上所述，上訴人雖為本件委任關係之受任人，惟其於系爭協議成立後，並未以
    被上訴本人名義履行任何協議所定導致提高補償費之委任事務，已如前述，則被
    上訴人縱有領取提高後徵收補償費之事實，亦無給付報酬金之義務。從而，上訴
    人依系爭協議書之約定，請求被上訴人給付四百零五萬四千四百八十四元，及自
    八十六年十月三日起至清償日止按年息百分之五計算之利息，自非正當，不應准
    許。原審為上訴人敗訴之判決，核無違誤，應予維持。上訴意旨，仍執陳詞，指
    摘原判決此部分不當，求予廢棄改判，為無理由，應予駁回其上訴。
五、本件事實已臻明確，兩造其餘攻擊防禦方法及證據經予審酌，核與判決結果不生
    影響，爰不再逐一論述，併此敘明。
據上論結，本件上訴為無理由，依民事訴訟法第四百四十九條第一項、第七十八條，
判決如主文。
中　　　華　　　民　　　國　　九十三　　年　　  十一　月　 　 三十  　　日
                              民事第八庭
                                  審判長法  官　　鄭　三　源
                                        法  官　　周　美　月
                                        法  官　　王　淇　梓
正本係照原本作成。
如不服本判決，應於收受送達後二十日內向本院提出上訴書狀，其未表明上訴理由者
，應於提出上訴後二十日內向本院補提理由書狀（均須按他造當事人之人數附繕本）
上訴時應提出委任律師或具有律師資格之人之委任狀；委任有律師資格者，另應附具
律師資格證書及釋明委任人與受任人有民事訴訟法第四百六十六條之一第一項但書或
第二項（詳附註）所定關係之釋明文書影本。
中　　　華　　　民　　　國　　九十三　　年　　　十二　　月　　　二　　　日
　　　　　　　　　　　　　　　　　　　　書記官　　吳　碧　玲
附註：
民事訴訟法第四百六十六條之一（第一項、第二項）：
對於第二審判決上訴，上訴人應委任律師為訴訟代理人。但上訴人或其他法定代理人
具有律師資格者，不在此限。
上訴人之配偶、三親等內之血親、二親等內之姻親，或上訴人為法人、中央或地方機
關時，其所屬專任人員具有律師資格並經法院認為適當者，亦得為第三審訴訟代理人
。
